臺灣高雄地方法院刑事判決　　　　　　　　　　　　九十三年度訴字第二九八一號
　　公　訴　人　臺灣高雄地方法院檢察署檢察官
　　被　　　告　甲○○　男　三.
右列被告因違反毒品危害防制條例案件，經檢察官提起公訴（九十三年度毒偵字第三
七三九號、第四八一六號）及移送併案審理（九十三年度核退毒偵字第二五一號、九
十三年度毒偵字第五九五三號、第七０五五號、第七一九九號），本院於準備程序進
行中，被告就被訴之事實為有罪之陳述，經本院合議庭裁定由受命法官獨任進行簡式
審判程序，本院判決如下：
    主  文
甲○○連續施用第一級毒品，處有期徒刑拾月。扣案之第一級毒品海洛因陸包（驗後
合計淨重零點玖公克，空包裝重壹點玖柒公克），沒收銷燬之。
    事  實
一、甲○○前因施用毒品案件，經本院以九十二年度毒聲字第三二九九號裁定送觀察
    、勒戒後，認無繼續施用毒品之傾向，由臺灣高雄地方法院檢察署檢察官於民國
    九十二年七月九日以九十二年度毒偵緝字第三一○六號不起訴處分確定，並於同
    年月十日觀察、勒戒執行完畢釋放。詎甲○○仍不知悔改，竟基於施用第一級毒
    品海洛因之概括犯意，於觀察、勒戒執行完畢釋後五年內之九十三年五月十一日
    晚上某時起至九十三年十月十八日下午四時三十分許止，在其高雄縣茄萣鄉○○
    路二十二號住處、同鄉○○路上某處涼亭內、同鄉○○街旁菜市場廁所內、同鄉
    海濱公園內某處等處，以將海洛因摻水置入針筒後注射之方式連續施用第一級毒
    品海洛因多次，嗣分別於(一)九十三年五月十二日下午三時十分許，在高雄縣茄萣
    鄉○○路○段某資源回收場旁為警查獲；(二)九十三年五月二十四日晚上九時許，
    在台南市○○路一一八一巷內為警查獲；(三)九十三年六月二十九日上午十一時四
    十分許，在高雄縣茄苳鄉○○路與崎漏一街口為警查獲，並扣得第一級毒品海洛
    因六包（驗後合計淨重零點三九公克，空包裝重一點九七公克）；(四)九十三年七
    月十六日下午二時許，在高雄縣茄萣鄉○○路冠天下遊藝場內為警查獲；(五)九十
    三年十月二日上午九時三十分許，因其另涉竊盜案件，經警帶回高雄縣湖內鄉湖
    內派出所內；(六)九十三年十月十八日晚上九時十分許，在台南縣中正西路八七五
    巷一號前（併案意旨誤載為高雄縣茄萣鄉海濱公園內）為警查獲。並分別採取其
    尿液實施檢驗，均呈嗎啡陽性反應，而查悉上情。
二、案經台南市政府警察局第六分局及高雄縣政府警察局湖內分局報請臺灣高雄地方
    法院檢察署檢察官偵查起訴及移送併案審理。
    理  由
一、按本件被告甲○○所犯係死刑、無期徒刑、最輕本刑為三年以上有期徒刑以外之
    罪，其於準備程序就前揭被訴事實為有罪之陳述，經受命法官告知簡式審判程序
    之旨，並聽取其與公訴人之意見後，本院認無不得或不宜改依簡式審判程序進行
    之處，爰依刑事訴訟法第二百七十三條之一第一項、第二百八十四條之一，裁定
    本件由受命法官獨任進行簡式審判程序，合先敘明。
二、右揭犯罪事實，業據被告甲○○於本院審理時坦承不諱（見本院卷第三六、四六
    、四七頁），且被告分別於(一)九十三年五月十二日下午三時十分許；(二)九十三年
    五月二十四日晚上九時許；(三)九十三年六月二十九日上午十一時四十分許；(四)九
    十三年七月十六日下午二時許；(五)九十三年十月二日上午九時三十分許；(六)九十
    三年十月十八日晚上九時十分許，先後多次經警查獲時所採集之尿液，經送驗之
    結果，均呈嗎啡陽性反應，有高雄縣政府衛生局九十三年五月二十七日、同年七
    月二十九日、同年十月十四日煙毒尿液檢驗成績書各一份（見警卷(一)第三頁、併
    案(二)警卷第五頁、併案(四)警卷第三頁）、臺南市衛生局九十三年六月九日、同年
    十一月三日檢驗成績書各一份（見警卷(二)第六頁、併案(三)警卷第十三頁）、高雄
    醫學大學附設中和紀念醫院九十三年九月十四日、同年九月二十一日、同年十一
    月二日、同年十二月二十八日濫用藥物尿液檢驗報告各一份（見九十三年度毒偵
    字第三七三九號偵卷第一０頁、九十三年度毒偵字第四八一六號偵卷第十二頁、
    九十三年度毒偵字第五九五三號偵卷第十四頁、九十三年度毒偵字第七一九九號
    偵卷第十五頁）、台灣檢驗科技股份有限公司九十三年九月十日濫用藥物尿液檢
    驗報告一份（見九十三年度核退毒偵字第二五一號偵卷第一０頁）在卷可稽，復
    有海洛因六包扣案及照片數幀附卷可佐。又扣案之海洛因六包，經送法務部調查
    局鑑驗結果，確含海洛因成分，且驗後合計淨重零點三九公克，空包裝重一點九
    七公克之事實，有法務部調查局九十三年八月十一日調科壹字第二二００一七六
    五０號鑑定通知書一紙附卷可佐（見九十三年度核退毒偵字第二五一號卷第十五
    頁），足認被告之自白與事實相符。又被告前因施用毒品案件，經本院以九十二
    年度毒聲字第三二九九號裁定送觀察、勒戒後，認無繼續施用毒品之傾向，由臺
    灣高雄地方法院檢察署檢察官於九十二年七月九日以九十二年度毒偵緝字第三一
    ○六號不起訴處分確定，並於同年月十日觀察、勒戒執行完畢釋放之事實，有上
    開不起訴處分書（見九十三年度毒偵字第四八一六號偵卷第十三頁）及臺灣高等
    法院被告全國前案紀錄表一紙附卷可查，是被告於觀察、勒戒執行完畢釋放後五
    年內，再犯本件施用毒品之犯行，事證明確，被告右揭連續施用第一級毒品海洛
    因之犯行洵堪認定，應予依法論科。
三、按毒品危害防制條例新修正條文於九十二年七月九日經總統公布，並自九十三年
    一月九日施行。又觀察、勒戒或強制戒治執行完畢釋放後，五年內再犯第十條施
    用毒品之罪者，應依法追訴，修正後毒品危害防制條例第二十三條第二項定有明
    文。查本案係於九十三年十一月十八日繫屬本院，有本院收文印戳章在卷可按，
    故本件並無修正後毒品危害防制條例第三十五條之適用，併予敘明。
四、按海洛因係毒品危害防制條例第二條第二項第一款所稱之第一級毒品，不得非法
    持有、施用。核被告所為，係犯毒品危害防制條例第十條第一項之施用第一級毒
    品罪。其持有第一級毒品海洛因後進而施用，其持有之低度行為，應為施用之高
    度行為所吸收，不另論罪。又被告先後多次施用第一級毒品海洛因之犯行，時間
    緊接，方法相同，所犯復為構成要件相同之罪名，顯係基於概括犯意反覆為之，
    應依連續犯規定論以一罪，並依法加重其刑。又移送併辦部分之被告犯行，雖未
    據公訴人起訴，然與公訴人起訴書所起訴部分，時間緊接（併案中最先一次施用
    日期即九十三年六月二十九日與起訴書所載最後施用日期即九十三年五月二十三
    日相距僅一月餘，最後一次亦僅相距近五個月，其中並多次施用），方法相同，
    所犯復為構成要件相同之罪名，有連續犯裁判上一罪關係，為公訴人起訴效力所
    及，本院自應一併審理，併予敘明。爰審酌被告另因施用第二級毒品安非他命，
    經本院於九十三年十二月三十一日以九十三年度易字第一七三八號判處有期徒刑
    肆月（不構成累犯），有上開判決書一份附卷可佐，又其曾因違反毒品危害防制
    條例案件，經觀察、勒戒後，仍未能徹底戒絕毒品，再犯本件施用毒品犯行，顯
    見其無戒毒悔改之意，意志不堅，有失政府制定毒品危害防制條例之立法美意。
    惟念其施用毒品，乃戕害一己之身體健康，所為尚未害及他人，犯罪後於本院坦
    承犯行，犯罪後態度尚佳及其犯罪動機、目的、手段、智識程度、生活狀況等一
    切情狀，量處如主文所示之刑，以資懲儆。又扣案之第一級毒品海洛因六包（驗
    後合計淨重零點三九公克，空包裝重一點九七公克，上開包裝袋均殘留海洛因難
    以分析剝離），爰依毒品危害防制條例第十八條第一項前段規定，不問屬於犯人
    與否，予以宣告沒收銷燬之。至鑑驗所耗損之毒品，既已費失，自無庸宣告沒收
    銷燬，附此敘明。
據上論斷，應依刑事訴訟法第二百七十三條之一第一項、第二百九十九條第一項前段
，毒品危害防制條例第十條第一項、第十八條第一項前段，刑法第十一條、第五十六
條，判決如主文。
本案經檢察官乙○○到庭執行職務。
中    華    民    國      九十四    年      二      月        三        日
                                  臺灣高雄地方法院刑事第十五庭
                                        法  官  林永村
右正本證明與原本無異。
如不服本判決，應於收受送達後十日內向本院提出上訴書狀。
                                        書記官  李祥銘
中    華    民    國      九十四    年      二      月        三        日
附錄本案論罪科刑之法條
毒品危害防制條例第十條第一項
施用第一級毒品者，處六月以上五年以下有期徒刑。
